臺灣雲林地方法院民事裁定　　　　　　　 96年度財管字第4號
聲　請　人　甲○○
聲　請　人　丙○○
法定代理人　乙○○
相　對　人　丁○○
上列聲請人聲請指定丁○○之遺產管理人事件，本院裁定如下：
    主  文
指定財政部國有財產局臺灣中區辦事處雲林分處為被繼承人丁○
○（男、民國十三年十月二十七日生、居民證號碼：0000000000
00000000號、住江西省萬安縣羅塘鄉  巷村九組、於民國九十二
年八月二十七日死亡）之遺產管理人。
准對被繼承人丁○○之繼承人為承認繼承之公示催告。被繼承人
丁○○之繼承人，應自前項公示催告最後登載新聞紙之日起壹年
內承認繼承，上述期限屆滿，無繼承人承認繼承時，被繼承人丁
○○之遺產，於清償債權，並交付遺贈物後，如有剩餘即歸屬國
庫。
程序費用由被繼承人丁○○之遺產負擔。
    理  由
一、聲請意旨略以：緣蕭慶鴻為台灣地區人民，於民國79 年10
    月21日去世，而大陸地區人民丁○○為蕭慶鴻之胞兄，已依
    法向國防部陸軍司令部申領蕭慶鴻亡故後之餘額退伍金，並
    經准許在案，惟丁○○未及赴台領款即於92年8 月27日亡故
    ，聲請人為丁○○之繼承人，依大陸地區人民繼承被繼承人
    在台灣地區之遺產管理辦法及臺灣地區與大陸地區人民關係
    條例第67之1 規定，聲請本院指定財政部國有財產局為被繼
    承人丁○○之遺產管理人。
二、按被繼承人在臺灣地區之遺產，由大陸地區人民依法繼承之
    遺產事件，其繼承人全部為大陸地區人民者，除應適用第68
    條之情形者外，由繼承人、利害關係人或檢察官聲請法院指
    定財政部國有財產局為遺產管理人，管理其遺產，臺灣地區
    與大陸地區人民關係條例第67條之1 定有明文。次按臺灣地
    區與大陸地區人民關係條例第67條第1 項之規定，並未區分
    被繼承人之身分，而係以大陸地區人民繼承台灣地區之遺產
    為要件，是大陸地區人民繼承大陸地區人民在臺灣地區之遺
    產，仍有該條及第67條之1 之適用（最高法院94 年 度臺抗
    字第845 號裁定參照）。
三、查聲請人主張之事實，業據其提出除戶謄本、陸軍總司令部
    查證申請書、陸軍總司令部函、親屬關係公證書、委託公證
    書、海基會驗證證明正本為證，應堪信為真實。爰指定財政
    部國有財產局臺灣中區辦事處雲林分處為被繼承人丁○○之
    遺產管理人，且為承認繼承之公示催告。
四、次按公示催告之公告，應黏貼於法院之公告處，並登載於公
    報、新聞紙或其他相類之傳播工具；前項登載公報、新聞紙
    或其他相類之傳播工具之日期或期間由法院定之；聲請人未
    依前項規定登載者，視為撤回公示催告之聲請，民法第1179
    條第1 項第3 款、民事訴訟法第542 條定有明文。本院既准
    聲請人對於被繼承人丁○○之繼承人為承認繼承之公示催告
    ，爰併依上開規定裁定如主文所示。
五、依非訟事件法第157條前段，裁定如主文。
中　　華　　民　　國　　96　　年　　3 　　月　　30　　日
                      家事法庭法  官      潘雅惠
以上正本係照原本作成。
如對本裁定抗告須於裁定送達後10日內向本院提出抗告狀。
中　　華　　民　　國　　96　　年　　4 　　月　　2 　　日
                              書記官      林麗娟
